da: Forstærkerklasse: A; AB; B; BD; C; D; E; F; FD; G; H; T; xD; Andet
pt-PT: Classe de amplificador: A; AB; B; BD; C; D; E; F; FD; G; H; T; xD; Outro
ro-RO: Clasă amplificator: A; AB; B; BD; C; D; E; F; FD; G; H; T; XD; Altele
nl: Versterkerklasse: A; AB; B; BD; C; D; E; F; FD; G; H; T; XD; Andere
it: Classe dell'amplificatore: A; AB; B; BD; C; D; E; F; FD; G; H; T; XD; Altro
en: Amplifier class: A; AB; B; BD; C; D; E; F; FD; G; H; T; XD; Other
ko: 앰프 등급: A; AB; B; BD; C; D; E; F; FD; G; H; T; xD; 기타
tr: Amplifikatör Sınıfı: A; AB; B; BD; C; D; E; F; FD; G; H; T; xD; Diğer
th: คลาสเครื่องขยายเสียง: A; AB; B; BD; C; D; E; F; FD; G; H; T; xD; อื่นๆ
ru: Класс усилителя: A; AB; B; BD; C; D; E; F; FD; G; H; T; XD; Другое
fi: Vahvistinluokka: A; AB; B; BD; C; D; E; F; FD; G; H; T; xD; Muu
ja: アンプクラス: A; AB; B; BD; C; D; E; F; FD; G; H; T; xD; その他
bg-BG: Клас усилвател: A; AB; B; BD; C; D; E; F; FD; G; H; T; XD; Други
hu: Erősítő típusa: A; AB; B; BD; C; D; E; F; FD; G; H; T; XD; Egyéb
vi: Lớp bộ khuếch đại: A; AB; B; BD; C; D; E; F; FD; G; H; T; xD; Khác
sl-SI: Razred ojačevalnika: A; AB; B; BD; C; D; E; F; FD; G; H; T; XD; Drugi
zh-CN: 扩音器类: A; AB; B; BD; C; D; E; F; FD; G; H; T; xD; 其他
el: Κλάση εξοπλισμού ενίσχυσης: A; AB; B; BD; C; D; E; F; FD; G; H; T; XD; Άλλο
pl: Klasa wzmacniacza: A; AB; B; BD; C; D; E; K; FD; G; H; T; xD; Inne
lt-LT: Stiprintuvo klasė: A; AB; B; BD; C; D; E; F; FD; G; H; T; XD; Kita
zh-TW: 放大器等級: A; AB; B; BD; C; D; E; F; FD; G; H; T; xD; 其他
hr-HR: Klasa pojačala: A; AB; B; BD; C; D; E; F; FD; G; H; T; XD; Ostalo
sv: Förstärkarklass: A; AB; B; BD; C; D; E; F; FD; G; H; T; xD; Övrigt
cs: Třída zesilovače: A; AB; B; BD; C; D; E; F; FD; G; H; T; xD; Jiné
sk-SK: Trieda zosilňovača: A; AB; B; BD; C; D; E; F; FD; G; H; T; XD; Iné
pt-BR: Classe de amplificador: A; AB; B; BD; C; D; E; F; FD; G; H; T; xD; Outro
es: Clase de amplificador: A; AB; B; BD; C; D; E; F; FD; G; H; T; xD; Otros
nb: Forsterkerklasse: A; AB; B; BD; C; D; E; F; FD; G; H; T; xD; Annet
fr: Catégorie d’amplificateur: A; AB; B; BD; C; D; E; F; FD; G; H; T; xD; Autre
de: Verstärkerklasse: A; AB; B; BD; C; D; E; F; FD; G; H; T; xD; Sonstiges